【裁判字號】    97,訴,1716
【裁判日期】    970826
【裁判案由】    清償借款
【裁判全文】
臺灣臺中地方法院民事判決              97年度訴字第1716號
原      告  陽信商業銀行股份有限公司
法定代理人  乙○○
訴訟代理人  甲○○
被      告  廖志祥律師即張金益之遺產管理人
上列當事人間請求清償借款事件，於民國97年8月12日言詞辯論
終結，本院判決如下：
    主      文
被告應給付原告新臺幣肆佰肆拾玖萬壹仟貳佰陸拾柒元，及自民
國九十六年四月十日起至清償日止，按年息百分之八計算之利息
，並自民國九十六年五月十一日起至清償日止，逾期在六個月以
內者，按上開利率百分之十，逾期超過六個月以上部分，按上開
利率百分之二十計算之違約金。
訴訟費用新台幣肆萬伍仟伍佰伍拾元由被告負擔。
    事實及理由
一、程序事項之說明：
    被繼承人張金益於民國96年4月29日死亡後，其所有繼承人
    均已拋棄繼承，經本院家事法庭於96年10月5日以96年度財
    管字第87號民事裁定選任廖志祥律師為被繼承人張金益之遺
    產管理人，業經本院調取該案卷證核閱屬實，並有裁定在卷
    可稽，是原告以被繼承人張金益之遺產管理人廖志祥律師為
    被告，提起本件訴訟，核無不合。
二、兩造之主張：
  (一)原告起訴主張：訴外人益盛建設股份有限公司於95年5月9日
    ，邀同被繼承人張金益、許若瑩、陳志灝為連帶保證人，向
    原告借款新臺幣（下同）4,800,000元及3,200,000元共二筆
    借款，約定期限均至97年5月10日，利率按年息8%計算，應
    按月攤繳本息，如有一期未依約履行者，全部債務即視為到
    期，凡債務遲延清償時，除依原放款利率計收遲延利息外，
    逾期在6個月以內者，按上開利率10%；逾期6個月以上者，
    按上開利率20%加計違約金。詎訴外人益盛建設股份有限公
    司自96年4月10日起即未依約繳付本息，債務已視為全部到
    期，原告尚有4,491, 267元未獲清償。爰依消費借貸及連帶
    保證之法律關係，訴請被告如數給付等語。並聲明：如主文
    第1項所示。
  (二)被告則以：對原告主張之事實不爭執等語。並聲明：原告之
    訴駁回。
三、得心證之理由：
  (一)原告主張之事實，業據提出與所述情節相符之本票、動撥申
    請書、授信約定書、連帶保證書、訴外人益盛建設股份有限
    公司對帳單等為證；且為被告所不爭執，本院審酌原告提出
    之證據，經調查證據之結果，核與原告主張之事實相符，自
    堪信原告之主張為真實。
  (二)按稱消費借貸者，謂當事人一方移轉金錢或其他代替物之所
    有權於他方，而約定他方以種類、品質、數量相同之物返還
    之契約。又借用人應於約定期限內，返還與借用物種類、品
    質、數量相同之物。民法第474條第1項、第478條前段分別
    定有明文。又保證債務之所謂連帶，係指保證人與主債務人
    負同一債務，對於債權人各負全部給付之責任者而言，此就
    民法第272條第1項規定連帶債務之文義參照觀之甚明。故連
    帶保證與普通保證不同，縱使無民法第746條所揭之情形，
    亦不得主張同法第745條關於檢索抗辯之權利（最高法院45
    年台上字第1426號判例意旨參照）。而連帶債務之債權人，
    依同法第273條第1項規定，得對於債務人中之一人或數人或
    其全體，同時或先後請求全部或一部之給付。本件訴外人益
    盛建設股份有限公司既向原告借貸上開金額，而尚有如主文
    第1項所示本金、利息及違約金未清償，且清償期已視為到
    期，被繼承人張金益則為其連帶保證人，揆諸前開說明，原
    告依消費借貸契約及連帶保證之法律關係，請求被告給付，
    為有理由，應予准許。
四、據上論結，本件原告之訴為有理由，依民事訴訟法第78 條
    ，判決如主文。
中    華    民    國    97    年    8     月    26    日
                  民事第三庭    法  官  林源森
以上正本係照原本作成。
如對本判決上訴，須於判決送達後20日內向本院提出上訴狀（須
附繕本）。
中    華    民    國    97    年    8     月    26    日
                                書記官  黃士益


司法院資訊處製作；財團法人民間司法改革基金會備份。
